臺灣臺北地方法院民事裁定
111年度北簡字第16098號
原      告  陳仁海
訴訟代理人  游晴惠
被      告  賴超倫
訴訟代理人  龔君彥律師
被      告  賴欽盈
            賴適齡
            賴淳宜
            賴適倫
共      同
訴訟代理人  李仁豪律師                        
上列當事人間請求修復漏水事件，本院裁定如下：
    主  文
原告應於收受本裁定送達後五日內，逕向本院補繳裁判費新臺幣
壹萬陸仟叁佰叁拾伍元，逾期未補繳者，即駁回原告之訴。
    理  由
一、按提起民事訴訟，應依民事訴訟法第77條之1第2項、第77條
    之13規定，按訴訟標的起訴時之交易價額繳納裁判費，此為
    必備之程式。訴訟標的之價額，由法院核定；核定訴訟標的
    之價額，以起訴時之交易價額為準；無交易價額者，以原告
    就訴訟標的所有之利益為準；訴訟標的之價額不能核定者，
    以第466條所定不得上訴第三審之最高利益額數加10分之1定
    之，為民事訴訟法第77條之1第1項、第2項、第77條之12所
    明定。而訴訟標的之價額多寡，影響應踐行之訴訟程序，與
    公益有關，乃法院應依職權調查核定之事項，不受當事人主
    張之拘束（最高法院109年度台聲字第2759號、108年度台聲
    字第189號、台簡抗字第29號裁定意旨參照）。民事訴訟採
    有償主義，裁判費之預納乃起訴或上訴必備之程式，攸關公
    益，屬於訴訟成立（合法）要件，法院不論訴訟程序進行至
    何程度，均應依職權調查該要件是否具備，以維護公益及當
    事人之程序利益（最高法院107年度台抗字第700號、106年
    度台抗字第64號裁定意旨參照）。又原告之訴，有民事訴訟
    法第249條第1項所列各款情形之一，依其情形可以補正，審
    判長應定期間命其補正；簡易訴訟程序，除本章別有規定外
    ，仍適用第一章通常訴訟程序之規定，為民事訴訟法第249
    條第1項但書、第436條第2項所明定；如原告於法院定期命
    其補正後，逾期仍未補正者，即應以裁定駁回之，同法第24
    9條第1項第6款項亦有明定。
二、經查，原告起訴狀訴之聲明第1項載：「被告等應連帶將門
    牌號碼臺北市○○區○○○路0段00號10樓，依囑託鑑定單位所示
    之工項、費用及工法，修繕至原告所有門牌號碼同路段號9
    樓不滲漏水狀態，並將同路段號9號前陽台天花板鋼筋外露
    、壁癌、龜裂與剝落等修繕至未滲漏水前狀態」（見本院卷
    第9頁），惟未提出預估修復或修繕漏水所需費用數額，亦
    未提出足供證明或釋明之相關證據資料，僅載稱：「就本件
    訴訟標的價額，暫先以被告賴醫師提供之防水工程估價單所
    載金額新臺幣（下同）84,578元為一部請求，俟囑託鑑定單
    位鑑定結果，再就修繕費用與其他受損金額為補充、擴張訴
    之聲明」等語（見本院卷第15頁），致本院無從核定本件訴
    訟標的價額，是本院依民事訴訟法第77條之12規定，以同法
    第466條所定不得上訴第三審之最高利益額數加10分之1定之
    ，即以165萬元計算。則本件原告訴之聲明之訴訟標的價額
    核定為165萬元，應徵收第一審裁判費17,335元，扣除原告
    前已繳納之1,000元，尚應補繳16,335元。爰命原告於收受
    本裁定送達後5日內，向本院如數補繳，逾期未繳者，即駁
    回原告之訴。
三、依民事訴訟法第436條第2項、第249條第1項但書，裁定如主
    文。
中　　華　　民　　國　　111 　年　　11　　月　　11　　日
                  臺北簡易庭    法  官  詹慶堂
以上正本係照原本作成。
如不服本裁定關於核定訴訟標的價額部分，應於裁定送達後10日
內向本院提出抗告狀，並繳納抗告費新臺幣1,000元；其餘關於
命補繳裁判費部分，不得抗告。
中　　華　　民　　國　　111 　年　　11　　月　　11　　日
                                書記官  馬正道